福建金門地方法院刑事判決　　　　　　　　　　　　　　九十二年度易字第五一號
　　公　訴　人　福建金門地方法院檢察署檢察官
　　被　　　告　甲○○
右列被告因贓物案件，經檢察官提起公訴（九十二年度偵字第二八三號），本院判決
如左：
    主      文
甲○○連續寄藏贓物，處拘役捌拾日，如易科罰金，以參佰元折算壹日。
    事      實
一、甲○○與乙○○（所犯竊盜罪部分，業經判決確定）為朋友關係，其明知乙○○
    於九十二年六月底起，分二次藏入二瓶洗髮精內及一個餅乾罐內，再以包裹寄送
    至其位於台北縣蘆洲市○○街三七五號家中之如附表所示之金飾，係屬來路不明
    之贓物（係乙○○因前開竊盜行為而取得），詎僅因缺錢花用，竟基於寄藏贓物
    之概括犯意，在未取得保證書、詢問來源證明下，連續二次予以受寄並為之隱藏
    ，復持至台北縣三重市○○○路之銀樓及當鋪換取現金未果，嗣為警循線查獲。
二、案經金門縣警察局移送福建金門地方法院檢察署檢察官偵查起訴。
    理      由
壹、訊據被告甲○○固坦承有於前揭時、地，二次寄藏乙○○所寄如附表所示之金飾
    等事實，惟矢口否認有何寄藏贓物犯行，辯稱：伊不知道乙○○有竊盜行為，不
    知道如附表所示之金飾為贓物云云。
貳、本院查：
  一、如附表所示之金飾係乙○○於九十二年五月三十日凌晨一時四十分許，前往金
      門縣金湖鎮○○路四十五號之「寶山珠寶藝品店」竊盜所得，確屬贓物無訛。
  二、另被告於本院審理時自承伊知道乙○○在當兵時蠻有錢的，經常放假跑酒店，
      伊在經濟困難的時候向他借錢，他說有放假出來就會匯錢給伊，另外有向伊要
      家中住址，說要寄一些金門的東西給伊，後來才打電話叫伊在家裡等，東西是
      混雜在餅乾盒和洗髮精的罐子裡面，他說把洗髮精打開裡面有金飾，叫伊如果
      日子難過可以拿去換錢，伊曾經有拿去銀樓和當鋪換錢人家都不收，伊不知道
      金飾有保證書，有問乙○○來源，但他說是他大哥或朋友的，伊也覺得他寄這
      些東西給伊很奇怪等語；是乙○○如確實欲借錢予被告，當依原先約定之方式
      匯款，而竟以洗髮精及餅乾罐夾藏金飾寄予被告，實有違一般常情。
  三、又參以一般如購買金飾，通常人應會至銀樓等專業販售處購買，然被告竟在自
      己家中，受寄乙○○夾藏於洗髮精罐及餅乾罐內不明來源之金飾並加以藏放，
      復持以前往銀樓及當鋪換取金錢，實與經驗法則相悖，是被告係明知所寄藏之
      物並無正當來源等情，應堪認定。被告辯稱：伊不知道乙○○有竊盜行為，不
      知道如附表所示之金飾為贓物云云，顯係事後卸責避就之詞，不足採信，本件
      事證明確，被告犯行，洵堪認定。
參、按收受贓物為贓物罪之概括規定，凡與贓物罪有關，不合於搬運、寄藏、故買、
    牙保贓物，而其物因他人財產犯罪已成立贓物之後，有所收受而取得持有者均屬
    之，是如已合於搬運、寄藏、故買、牙保贓物之行為，自不另論以收受贓物罪（
    最高法院八十二年度台非字第一八八號判決意旨參照）。故核被告所為，係犯刑
    法第三百四十九條第二項之寄藏贓物罪。被告先後二次寄藏犯行，時間緊接、犯
    罪構成要件相同，顯係基於概括之犯意而反覆為之，為連續犯，應依刑法第五十
    六條規定論以一罪，並依法加重其刑。爰審酌被告平日素行、犯罪之動機、目的
    僅因一時缺錢花用、收受贓物之數量不多、犯罪所得非鉅、對社會所生危害輕微
    及犯罪後坦承部分犯行，態度尚屬良好等一切情狀，量處如主文所示之刑（雖公
    訴人對被告具體求處有期徒刑一年，經審酌上開諸情，仍嫌過重，本院自不受其
    拘束，併此敘明），並諭知易科罰金之折算標準，以示懲儆。
據上論斷，應依刑事訴訟法第二百九十九條第一項前段，刑法第五十六條、第三百四
十九條第二項、第四十一條第一項前段，罰金罰鍰提高標準條例第一條前段、第二條
，判決如主文。
本案經檢察官吳祚延到庭執行職務。
中      華      民      國    九十三    年     十一     月    二十五    日
                                  福建金門地方法院刑事庭
                                      審判長法  官  陳中和
                                            法  官  林慶郎
                                            法  官  林鈺琅
右正本證明與原本無異。
如不服本判決，應於判決送達後十日內向本院提出上訴狀，上訴於福建高等法院金門
分院（須附繕本）。
                                            書記官  董培祥
中      華      民      國    九十三    年     十一     月    二十五    日
附錄本案論罪科刑法條全文：
刑法第三百四十九條：
  收受贓物者，處三年以下有期徒刑、拘役或五百元以下罰金。
  搬運、寄藏、故買贓物或為牙保者，處五年以下有期徒刑、拘役或科或併科一千元
  以下罰金。
  因贓物變得之財物，以贓物論。
附表：
  ┌──┬───────────────────┬──────────┐
  │編號│名                                  稱│數            量    │
  ├──┼───────────────────┼──────────┤
  │ 一 │綠翡翠項鍊                            │一條  （已扣案）    │
  ├──┼───────────────────┼──────────┤
  │ 二 │玉項鍊                                │一條  （未扣案）    │
  ├──┼───────────────────┼──────────┤
  │ 三 │玉                                    │二至三枚（未扣案）  │
  ├──┼───────────────────┼──────────┤
  │ 四 │碎鑽戒指                              │一個  （未扣案）    │
  ├──┼───────────────────┼──────────┤
  │ 五 │墜子                                  │一個  （未扣案）    │
  ├──┼───────────────────┼──────────┤
  │ 六 │玉                                    │二至三枚（未扣案）  │
  └──┴───────────────────┴──────────┘
